臺灣高等法院刑事裁定
110年度抗字第1445號
抗  告  人  詹智強


送達代收人  邱碩松律師
上列抗告人因聲請撤銷緩刑案件，不服臺灣臺北地方法院110年
度撤緩字第82號，中華民國110年8月22日所為之裁定（聲請案號
：臺灣臺北地方檢察署110年度執聲字第832號），提起抗告，本
院裁定如下：
    主  文
原裁定撤銷。
檢察官之聲請駁回。
    理  由
一、原裁定意旨略以：抗告人即受刑人詹智強（下稱抗告人）前
    因偽造有價證券案件，經原審法院以105年度訴字第451號判
    決判處有期徒刑2年，緩刑5年，並應於緩刑期間內給付告訴
    人莫海青如附表所示之金額，於107年8月28日確定。惟抗告
    人自110年1月起即未再按月給付告訴人新臺幣（下同）25,0
    00元，且迄今均未再給付任何金額等情，足見抗告人未依上
    開判決內容履行緩刑負擔。抗告人雖稱：其已履行3年多，
    足見其有意償還，僅因疫情影響而失業，其於110年8月14日
    有向告訴人聯繫，並說好同年9月15日開始還款，還款完成
    時間延後半年，其無力一次付清等語，惟抗告人於疫情前之
    110年1月即未再履行，則其所稱係受疫情影響云云，已難憑
    採而認屬拒絕履行之正當事由。再徵以告訴人陳稱：抗告人
    於履行期間均未主動聯繫，更自110年1月起未再給付並失聯
    ，亦未提及欲延期給付，抗告人最近才說同年9月15日會匯
    款，伊不同意延期清償以免失去對抗告人之拘束力，況其已
    許久未給付款項，仍希望撤銷緩刑等語，足見抗告人除未履
    行緩刑條件外，亦均未與告訴人聯繫，直至緩刑將遭撤銷時
    ，始托詞有意償還、將來願再給付等語，足徵其無意履行，
    且未因緩刑之寬典而有所省悟及警惕。經審酌抗告人迄未履
    行緩刑負擔，且徵以其所持前揭理由難認屬拒絕履行之正當
    事由，尚未獲告訴人應允延期清償而率以失聯、空言稱將來
    會履行之方式為推託，堪認抗告人受緩刑宣告之利益後，仍
    然漠視法令，顯見其未因緩刑之寬典而有所省悟及警惕，實
    無從再預期抗告人將會遵守相關法令規定，應認原緩刑宣告
    已難收預期效果，而有違反刑法第74條第2項第3款所定負擔
    情節重大之情形，抗告人未因緩刑之寬典有所省悟及警惕，
    緩刑鼓勵自新之效果顯已無從達成，當有執行刑罰之必要。
    從而，聲請人聲請撤銷抗告人上開緩刑之宣告，為有理由，
    應予准許等語。
二、抗告意旨略以：抗告人自107年8月起至109年12月止，按月
    返還告訴人25,000元，從無遲誤。直至110年1月起，因受到
    疫情影響，以致失去原工作，一直未能找到安定的工作，經
    與告訴人聯繫取得其諒解，絕無所指「不接聽電話而逃避不
    理」情事，且自110年9月15日起，必會按月履行給付之義務
    ，爰聲請撤銷原裁定等語。
三、按刑法第75條之1第1項規定：「受緩刑之宣告而有下列情形
    之一，足認原宣告之緩刑難收其預期效果，而有執行刑罰之
    必要者，得撤銷其宣告：...四、違反第74條第2項第1款至
    第8款所定負擔情節重大者。」是檢察官依刑法第75條之1第
    1項規定聲請撤銷緩刑，除須符合該條各款之要件外，本條
    並採裁量撤銷主義，賦予法院撤銷與否之權限，特於第1項
    規定實質要件為「足認原宣告之緩刑難收其預期效果，而有
    執行刑罰之必要」，供作審認之標準。亦即於上揭「得」撤
    銷緩刑之情形，法官應依職權本於合目的性之裁量，並就具
    體個案情形，衡酌原宣告之緩刑是否難收其預期之效果，而
    確有執行刑罰之必要，資以決定該緩刑宣告是否應予撤銷。
四、經查：
　㈠抗告人前因偽造有價證券案件，經原審法院以105年度訴字第
    451號判決判處有期徒刑2年，緩刑5年，並應於緩刑期間內
    給付告訴人莫海青如附表所示之金額，於107年8月28日確定
    。惟抗告人自110年1月起即未再按月給付告訴人25,000元，
    嗣經告訴人聲請撤銷前揭緩刑之宣告，由臺灣臺北地方檢察
    署檢察官提出聲請撤銷緩刑聲請書，並經原審法院以110年
    度撤緩字第82號裁定撤銷受刑人之緩刑宣告等情，有原審法
    院該判決、聲請法院撤銷緩刑、臺灣臺北地方檢察署檢察官
    撤銷緩刑聲請書及前揭裁定在卷可稽（見臺灣臺北地方檢察
    署110年度執聲字第832號卷全卷、原審撤緩字卷第7頁、本
    院抗字卷第7至9頁），此部分聲請前提事實均無疑義。
　㈡抗告人就前揭裁定提起抗告，經本院傳喚抗告人及告訴人到
    庭後，抗告人陳稱：之前我跟告訴人有協議每個月要還他25
    ,000元，今年剛好遇到疫情而失業，所以經濟有困難，我有
    跟告訴人協調，並在今年7月找到工作，8月開始工作，所以
    在9月15日前有開始還款給告訴人等語（見本院抗字卷第43
    頁），告訴人亦當庭表示：請法官先讓他還我錢，他有在他
    所說的時間還我25,000元，抗告人之前沒有給付的7期，只
    要在112年3月前還給我就可以，希望不要撤銷抗告人的緩刑
    宣告等語（見本院抗字卷第44至45頁），且抗告人業已於11
    月15日前給付10月款項25,000元，亦有本院公務電話查詢紀
    錄表足佐（見本院卷第53頁），況抗告人亦表示其目前之工
    作為大樓管理員，會努力工作兼差還款等語（見本院卷第45
    頁），足見抗告人已說明自己並非已無履行之意，告訴人亦
    表示不要撤銷抗告人之緩刑宣告，則抗告人既然已實際賠償
    部分金額予告訴人，並獲告訴人同意展延還款，且同意法院
    不撤銷抗告人之緩刑宣告，應認抗告人所述因疫情而工作受
    影響方未能如期給付等節，當屬事實，其並非背棄承諾、無
    履行附表條件之意，若認定其違背緩刑負擔情節重大，而撤
    銷其所受緩刑宣告，反而使其可能因入監而無法繼續還款，
    當非告訴人當初同意給予附條件緩刑，現又同意抗告人展延
    還款之本意，是本院斟酌後認為無撤銷抗告人緩刑之必要，
    檢察官之聲請，於法不合。
五、綜上所述，抗告人提起抗告，稱原裁定逕依檢察官之聲請撤
    銷其緩刑之宣告，核屬不當，為有理由，自應由本院將原裁
    定撤銷，並由本院自為裁定，駁回檢察官之聲請。　　
據上論斷，依刑事訴訟法第413條，裁定如主文。
中　　華　　民　　國　　110 　年　　11　　月　　19　　日
                  刑事第二庭    審判長法　官  遲中慧
                                      法　官  楊志雄
                                      法　官  邱筱涵
以上正本證明與原本無異。
不得再抗告。
                                      書記官  鄭巧青
中　　華　　民　　國　　110 　年　　11　　月　　19　　日
附表：(按：即原審法院105年度訴字第451號判決之附表四）
被告願給付莫海青新臺幣(下同)130萬元，自民國107年8月至109
年3月止於每月15日給付2萬元，暨自109年4月起至112年3月止於
每月15日給付2萬5千元至全部清償止，如有二期未履行視為全部
到期。